Config:
  hfst:
    Gen: ../../../src/generator-gt-norm.hfst
    Morph: ../../../src/analyser-gt-norm.hfst
  xerox:
    Gen: ../../../src/generator-gt-norm.xfst
    Morph: ../../../src/analyser-gt-norm.xfst
    App: lookup

Tests:
  
  Verb - mow - eat : # Ordinary TA verb - full paradigm
     mow+V+TA+Ind+Prs+1Sg+3SgO: nimowâw
     mow+V+TA+Ind+Prs+2Sg+3SgO: kimowâw
     mow+V+TA+Ind+Prs+3Sg+3SgO: mowêw
     mow+V+TA+Ind+Prs+3oSg+3SgO: mowêyiwa
     mow+V+TA+Ind+Prs+1Pl+3SgO: nimowânân
     mow+V+TA+Ind+Prs+12Pl+3SgO: kimowânaw
     mow+V+TA+Ind+Prs+2Pl+3SgO: kimowâwâw
     mow+V+TA+Ind+Prs+3Pl+3SgO: mowêwak
     mow+V+TA+Ind+Prs+3oPl+3SgO: mowêyiwa

     mow+V+TA+Ind+Prs+1Sg+3PlO: nimowâwak
     mow+V+TA+Ind+Prs+2Sg+3PlO: kimowâwak
     mow+V+TA+Ind+Prs+3Sg+3PlO: mowêw
     mow+V+TA+Ind+Prs+3oSg+3PlO: mowêyiwa
     mow+V+TA+Ind+Prs+1Pl+3PlO: nimowânânak
     mow+V+TA+Ind+Prs+12Pl+3PlO: kimowânawak
     mow+V+TA+Ind+Prs+2Pl+3PlO: kimowâwâwak
     mow+V+TA+Ind+Prs+3Pl+3PlO: mowêwak
     mow+V+TA+Ind+Prs+3oPl+3PlO: mowêyiwa
     
#     mow+V+TA+Sbj+Prs+1Sg+3SgO: nimowâw
#     mow+V+TA+Sbj+Prs+2Sg+3SgO: kimowâw
#     mow+V+TA+Sbj+Prs+3Sg+3SgO: mowêw
#     mow+V+TA+Sbj+Prs+3oSg+3SgO: mowêyiwa
#     mow+V+TA+Sbj+Prs+1Pl+3SgO: nimowânân
#     mow+V+TA+Sbj+Prs+12Pl+3SgO: kimowânaw
#     mow+V+TA+Sbj+Prs+2Pl+3SgO: kimowâwâw
#     mow+V+TA+Sbj+Prs+3Pl+3SgO: mowêwak
#     mow+V+TA+Sbj+Prs+3oPl+3SgO: mowêyiwa
#
#     mow+V+TA+Sbj+Prs+1Sg+3PlO: nimowâwak
#     mow+V+TA+Sbj+Prs+2Sg+3PlO: kimowâwak
#     mow+V+TA+Sbj+Prs+3Sg+3PlO: mowêw
#     mow+V+TA+Sbj+Prs+3oSg+3PlO: mowêyiwa
#     mow+V+TA+Sbj+Prs+1Pl+3PlO: nimowânânak
#     mow+V+TA+Sbj+Prs+12Pl+3PlO: kimowânawak
#     mow+V+TA+Sbj+Prs+2Pl+3PlO: kimowâwâwak
#     mow+V+TA+Sbj+Prs+3Pl+3PlO: mowêwak
#     mow+V+TA+Sbj+Prs+3oPl+3PlO: mowêyiwa
     
#     mow+V+TA+Neg+Ind+Prs+1Sg+3SgO: nimowsiin
#     mow+V+TA+Neg+Ind+Prs+2Sg+3SgO: kimowsiin
#     mow+V+TA+Neg+Ind+Prs+3Sg+3SgO: mowsiin
#     mow+V+TA+Neg+Ind+Prs+3oSg+3SgO: mowsiiwan
#     mow+V+TA+Neg+Ind+Prs+3iSg+3SgO: mowsiim
#     mow+V+TA+Neg+Ind+Prs+1Pl+3SgO: nimowsiimin
#     mow+V+TA+Neg+Ind+Prs+12Pl+3SgO: kimowsiimin
#     mow+V+TA+Neg+Ind+Prs+2Pl+3SgO: kimowsiim
#     mow+V+TA+Neg+Ind+Prs+3Pl+3SgO: mowsiiwag

#     mow+V+TA+Sbj+1Sg+3SgO: mowyân
#     mow+V+TA+Sbj+2Sg+3SgO: mowyan
#     mow+V+TA+Sbj+3Sg+3SgO: mowt
#     mow+V+TA+Sbj+3oSg+3SgO: mownid
#     mow+V+TA+Sbj+3iSg+3SgO: mowng
#     mow+V+TA+Sbj+1Pl+3SgO: mowyaang
#     mow+V+TA+Sbj+12Pl+3SgO: mowyang
#     mow+V+TA+Sbj+2Pl+3SgO: mowyeg
#     mow+V+TA+Sbj+3Pl+3SgO: mowwaad
#     mow+V+TA+Neg+Sbj+1Sg+3SgO: mowsiwaan
#     mow+V+TA+Neg+Sbj+2Sg+3SgO: mowsiwan
#     mow+V+TA+Neg+Sbj+3Sg+3SgO: mowsig
#     mow+V+TA+Neg+Sbj+3oSg+3SgO: [mowsinid, mowsinig]
#     mow+V+TA+Neg+Sbj+3iSg+3SgO: mowsing
#     mow+V+TA+Neg+Sbj+1Pl+3SgO: mowsiwaang
#     mow+V+TA+Neg+Sbj+12Pl+3SgO: mowsiwang
#     mow+V+TA+Neg+Sbj+2Pl+3SgO: mowsiweg
#     mow+V+TA+Neg+Sbj+3Pl+3SgO: mowsiwaa
#
#     mow+V+TA+Imp+Imm+2Sg+3SgO: mown
#     mow+V+TA+Imp+Imm+1Pl+3SgO: mowdaa
#     mow+V+TA+Imp+Imm+2Pl+3SgO: [mowk, mowg]
#     mow+V+TA+Imp+Int+2Sg+3SgO: mowken
#     mow+V+TA+Imp+Int+1Pl+3SgO: mowsiidaa
#     mow+V+TA+Imp+Int+2Pl+3SgO: mowkegon
#     mow+V+TA+Imp+Dur+2Sg+3SgO: mowkan
#     mow+V+TA+Imp+Dur+2Pl+3SgO: mowkeg

